Inventaris van het archief van de Nederlandse Ambassade in Egypte, 1955-1974
Nationaal Archief, Den Haag
- Algemeen archief, A.
  - Waterstaat, verkeer en vervoer, verbindingen en elektronica, 5
    - Stukken betreffende luchtvaartaangelegenheden., 1950 - 1964; 116-137; 1 pak, 19 omslagen en 2 stukken
      - De visie van Egypte op luchtvaartovereenkomsten van Nederland met andere landen. 1952 - 1956, 129-130
        - Libanon. 1952 - 1956, 129
        - Soedan. 1955 - 1956, 130
      - De oprichting van de nieuwe luchtlijn tussen Egypte en het Verenigd Koninkrijk. 1955, 131
      - De regels van Egypte inzake de burgerluchtvaart. 1955 - 1964, 132
      - De demonstratietour van het Nederlandse vliegtuigbedrijf Fokker in Afrika. 1960 - 1961, 133
      - De toetreding van Egypte tot de United Arab Airlines. 1960 - 1964, 134
      - Vliegtuigongelukken. 1961 - 1962, 135-137
        - De schadevergoedingsactie van Egypte tegen de Koninklijke Luchtvaartmaatschappij (KLM) voor de nabestaanden van het schermteam uit Egypte dat op 13 augustus 1958 door een vliegtuigongeluk bij Shannon om het leven kwam. 1961, 135
        - Het ongeluk met het UAA toestel uit Egypte in Noorwegen. 1962, 136
        - Het ongeluk van een KLM toestel nabij Caïro op 12 juni 1961. 1961 - 1962, 137
    - Stukken betreffende scheepvaartaangelegenheden., 1954 - 1964; 138-145; 8 omslagen
      - Het binnenvaren van het schip Bat Galim van Israël in Egypte en de mogelijke schending van de zojuist afgesloten wapenstilstand. 1954 - 1955, 138
      - De boycot door Egypte van Nederlands scheepsverkeer. 1955 - 1957, 139
      - Schepen uit de Benelux die op de zwarte lijst van Egypte staan. 1955 - 1957, 140
      - De oprichting van scheepvaartmaatschappijen. 1955 - 1964, 141-142
        - Voor Arabië. 1955 - 1964, 141
        - Voor Oost-Duitsland en Egypte. 1959 - 1964, 142
      - Bergingswerkzaamheden in het Suezkanaal door Salvors, een combinatie van bergingsbedrijven uit Nederland en Denemarken. 1956 - 1957, 143
      - De aanhouding van een schip uit Denemarken in het Suezkanaal. 1960, 144
      - Het bergen van het Nederlandse scheepswrak Palembang in Egypte. 1960 - 1961, 145
    - Stukken betreffende de watersnood in Egypte door de overstroming van de Jordaan., 1960 - 1964; 146; 1 omslag
  - Economie, arbeid, 6
    - Economie, 6.1
      - Algemeen, 6.1.1
        - Stukken betreffende de activiteiten van de Nederlands-Egyptische Kamer van Koophandel in Nederland en het Afrika Instituut in Egypte., 1951 - 1957; 147; 1 omslag
        - Stukken betreffende het doorsturen van economische berichten uit Egypte., 1952 - 1964; 148-151; 3 pakken en 1 omslag
          - Algemeen. 1952 - 1964, 148
          - Korte periodieke economische berichten uit Egypte. 1955 - 1957, 149; omslag
          - Gemengde economische berichten uit de pers van Egypte. 1957 - 1964, 150-151
            - 1957-1959, 150
            - 1960-1964, 151
        - Stukken betreffende het ontvangen van ontwikkelingshulp door Egypte van diverse landen., 1952 - 1972; 152-177; 2 pakken, 23 omslagen en 1 stuk
          - Frankrijk. 1954 - 1957, 152
          - Japan. 1958, 153
          - Nederland. 1952 - 1972, 154-169
            - De deelname van Nederland aan het Assoean Dam project. 1952 - 1964, 154; pak
            - De Nederlandse bijdrage aan de ontwikkeling van diverse industrieën in Egypte: Algemeen. 1953 - 1956, 155
            - De Nederlandse bijdrage aan de ontwikkeling van Graansilo's in Egypte. 1953 - 1956, 156
            - De Nederlandse bijdrage aan de ontwikkeling van Suikerfabriek in Egypte. 1953 - 1958, 157; pak
            - De Nederlandse bijdrage aan de ontwikkeling van Kunstmestfabriek in Egypte. 1954 - 1956, 158
            - De Nederlandse bijdrage aan de ontwikkeling van Melkfabrieken in Egypte. 1954 - 1958, 159
            - De uitzending van Nederlandse experts: Algemeen. 1953 - 1961, 160
            - De uitzending van Nederlandse experts: Veeteelt. 1960 - 1961, 161
            - De uitzending van Nederlandse experts: Regulering van de deltameren. 1960 - 1962, 162
            - Het in cultuur brengen van gronden in het Sinaï gebied. 1954, 163
            - De activiteiten van het Nederlandse Adviesbureau voor Ingenieurswerken in het Buitenland (NEDECO). 1954 - 1962, 164
            - Technische bijstand van Nederland aan Egypte en andere landen. 1957, 165
            - De uitvoering van Nederlandse grootlandbouwprojecten. 1957 - 1960, 166
            - De activiteiten van de Nederlandse Organisatie voor Internationale Bijstand (NOVIB). 1957 - 1961, 167
            - De levering van kranen door het Nederlandse bedrijf Krupp-Ardelt Company. 1957 - 1961, 168
            - De levering van graan in het kader van de internationale voedselhulp. 1965 - 1972, 169
          - Sovjet-Unie. 1956 - 1964, 170-171
            - 1956, 170; stuk
            - 1958-1964, 171
          - Verenigde Staten. 1953 - 1966, 172-174
            - Algemeen. 1954-1964, 172
            - Algemeen. 1965-1966, 173
            - Het Point IV programma inzake de ontwikkeling van de landbouw en industrie in Egypte. 1953 - 1955, 174
          - West-Duitsland. 1958 - 1964, 175-177
            - Algemeen. 1958, 175
            - Algemeen. 1959-1964, 176
            - Technische hulp aan de provincie Syrië. 1959 - 1961, 177
        - Stukken betreffende het bezwaar van de Suez Kanaal Maatschappij tegen de overeenkomst tussen Nederland en Egypte inzake de betaling van de Suezkanaalgelden., 1953 - 1954; 178; 1 omslag
        - Stukken betreffende de discriminatie van andere landen bij het afsluiten van een handelsverdrag tussen Egypte en China., 1953 - 1956; 179; 1 omslag
        - Stukken betreffende de activiteiten van de Permanent Council for Development of National Production inzake de bevordering van de economie van Egypte., 1953 - 1957; 180; 1 omslag
        - Stukken betreffende de wederzijdse bezoeken van hoogwaardigheidsbekleders in verband met de economische betrekkingen., 1955 - 1964; 181-192; 1 pak en 11 omslagen
          - De bezoeken van hoogwaardigheidsbekleders uit Egypte aan Nederland. 1955 - 1964, 181-186
            - Landbouwdeskundige uit Egypte, de heer S. Marei. 1955 - 1959, 181
              De naam van deze persoon wordt op twee manieren gespeld, namelijk Marei en Mariy.
            - Minister van Landbouw van Egypte. 1955 - 1964, 182
            - Directeur-generaal van de Suez Canal Authority, de heer M. Younes. 1958 - 1960, 183
            - Minister van Verbindingen van Egypte, de heer M. Khalil. 1960, 184
            - Viceadmiraal Yusuf Hammad. 1960 - 1961, 185
            - Ondersecretaris van het Ministerie van Landbouw van Egypte, de heer A. Zaher. 1964, 186
          - De bezoeken van hoogwaardigheidsbekleders uit Nederland aan Egypte. 1956 - 1963, 187-191
            - Algemeen. 1959 - 1961, 187; pak
            - Medewerker van de Economische Voorlichtingsdienst, de heer J.M. van Poelje. 1956 - 1961, 188
            - Staatssecretaris voor Economische Zaken, de heer G.M.J. Veldkamp. 1956 - 1961, 189
            - Nederlandse delegatie van de Study Group for the Near and Middle East. 1957 - 1959, 190
            - Minister van Onderwijs, Kunsten en Wetenschap, de heer J.M.L.Th. Cals. 1961 - 1963, 191
          - De bezoeken van Nigeriaanse hoogwaardigheidsbekleders aan Egypte. 1961, 192
        - Stukken betreffende een voordracht van de Nederlandse ambassadeur tijdens een vergadering van het Centraal Orgaan voor de Economische Betrekkingen met het Buitenland over de economie van Egypte., 1956 - 1957; 193; 1 omslag
        - Stukken betreffende de handelspolitiek van Egypte., 1956 - 1964; 194-201; 1 pak en 7 omslagen
          - Algemeen. 1956 - 1964, 194-195
            - 1956-1960, 194; pak
            - 1961-1964, 195
          - De reorganisatie van het Ministerie van Handel van Egypte. 1957 - 1958, 196
          - De vijfjarenplannen van Syrië en Egypte. 1958 - 1964, 197-198
            - Egypte over de jaren 1960 - 1964 en 1965 - 1970. 1958 - 1964, 197
            - Syrië over de jaren 1960 - 1964. 1958 - 1959, 198
          - De nationalisering van de handel van Egypte. 1959 - 1960, 199
          - De economische politiek van Egypte inzake buitenlandse investeringen. 1959 - 1961, 200
          - De economische eenwording van Egypte en Syrië. 1960 - 1961, 201
        - Stukken betreffende de invloed van de toename van de handelsbetrekkingen tussen de Sovjet-Unie op de politieke onafhankelijkheid van Egypte., 1958 - 1959; 202; 1 omslag
      - Geld-, bank- en beurswezen, kredietwezen, 6.1.2
        - Stukken betreffende de deblokkering van het Sterlingtegoed van Egypte in het Verenigd Koninkrijk., 1953 - 1956; 203; 1 omslag
        - Stukken betreffende de buitenlandse kapitaalinvesteringen in Egypte., 1953 - 1960; 204; 1 omslag
        - Stukken betreffende aangelegenheden inzake banken in Egypte., 1953 - 1961; 205-208; 4 omslagen
          - Algemeen. 1957 - 1961, 205
          - Arabische Development Bank. 1953 - 1959, 206
          - Arabische Investerings Bank. 1958 - 1959, 207
          - Het bankwezen in de provincie Syrië. 1961, 208
        - Stukken betreffende de totstandkoming van bepalingen inzake deviezen en overige ontwikkelingen omtrent deviezen in Egypte., 1953 - 1964; 209-210; 2 omslagen
          - Algemeen. 1953 - 1964, 209
          - De intrekking van de £E 50 en £E 100 bankbiljetten en de vrije invoer in Egypte van Egyptische pondenbankbiljetten. 1959 - 1960, 210
        - Stukken betreffende de aankoop van goud door Egypte., 1956; 211; 1 omslag
        - Stukken betreffende de totstandkoming van een monetaire overeenkomst tussen Egypte en Sudan., 1957; 212; 1 omslag
        - Stukken betreffende de ontwikkelingen inzake de effectenhandel in Egypte., 1958 - 1960; 213; 1 omslag
        - Stukken betreffende de voorbereiding van Egypte voor het installeren en in bedrijf nemen van een bankbiljettendrukkerij., 1958 - 1960; 214; 1 omslag
        - Stukken betreffende het ontvangen van buitenlandse kredieten door Egypte., 1958 - 1964; 215-218; 4 omslagen
          - Algemeen. 1958 - 1964, 215-216
            - 1958-1959, 215
            - 1962-1964, 216
          - Nederland. 1960 - 1962, 217
          - Nederland en het Verenigd Koninkrijk. 1961 - 1964, 218
        - Stukken betreffende de inwerkingtreding van regelgeving van Egypte inzake het bank- en verzekeringswezen met als doel de arabisering van het bank- en verzekeringswezen., 1959; 219; 1 omslag
        - Stukken betreffende de betalingsbalanscijfers van Egypte over de jaren 1961 - 1963., 1962 - 1964; 220; 1 omslag
        - Stukken betreffende de inwerkingtreding van monetaire maatregelen van Egypte., 1962 - 1973; 221-222; 2 omslagen
          - 1962-1964, 221
          - 1971-1973, 222
        - Stukken betreffende het treffen van een schuldenregeling tussen Nederland en Egypte., 1966 - 1970; 223; 1 pak
      - Openbare geldmiddelen, 6.1.3
        - Stukken betreffende belastingaangelegenheden., 1952 - 1961; 224-226; 1 pak en 2 omslagen
          - De heffing en vrijstelling van belasting door Egypte op buitenlandse scheepvaart- en luchtvaartondernemingen. 1952 - 1957, 224; pak
          - De totstandkoming van overeenkomsten tussen diverse landen ter vermijding van dubbele belastingen. 1954 - 1959, 225
          - De wijziging van de belastingwetgeving in Egypte. 1955 - 1961, 226
        - Stukken betreffende de uitgifte van een staatslening door Egypte., 1954 - 1961; 227; 1 omslag
        - Stukken betreffende de begrotingen van Egypte en Syrië., 1959 - 1960; 228-229; 2 omslagen
          - Egypte. 1959 - 1960, 228
          - Syrië. 1959 - 1960, 229
        - Stukken betreffende de achterstallige betalingen door Syrië in verband met de aanvoer van ruwe olie naar de staatsraffinaderij te Homs., 1960; 230; 1 omslag
        - Stukken betreffende de achterstallige betalingen van de invoer uit diverse landen door Egypte., 1961 - 1964; 231; 1 omslag
      - Goederen, 6.1.4
        - Stukken betreffende het bemiddelen inzake een vordering van de Koninklijke Nederlandsche Maatschappij voor Havenwerken en de Société de Construction des Batignolles op de regering van Egypte in verband met de bouw van de damwerken van Edfina., 1952 - 1962; 232; 1 omslag
        - Stukken betreffende de boycotten van Egypte., 1952 - 1967; 233-240; 1 pak en 7 omslagen
          - Israël. 1952 - 1964, 233-237
            - Algemeen. 1961, 233
            - Algemeen. 1963-1964, 234
            - Firma's. 1952 - 1963, 235; pak
            - Schepen. 1953 - 1963, 236
            - Scheepsladingen. 1959 - 1960, 237
          - Het Nederlandse bedrijf NV Chemische Fabriek Naarden vanwege haar relatie met een bedrijf in Israël. 1955, 238
          - Schepen van de Verenigde Staten vanwege een boycot tegen een schip van Egypte in New York. 1960, 239
          - De aanhouding van het Nederlandse schip Cornelis van der Schoot te Suez in verband met het vervoer van lading behorende aan een op de zwarte lijst van het Boycot Comité voorkomende eigenaar. 1966 - 1967, 240
        - Stukken betreffende de handelsbetrekkingen en -overeenkomsten tussen Egypte en andere landen., 1952 - 1968; 241-288; 4 pakken, 41 omslagen en 3 stukken
          - Algemeen. 1952 - 1964, 241; pak
          - Australië. 1962, 242; stuk
          - België. 1953 - 1957, 243
          - Bulgarije. 1956 - 1963, 244
          - Cambodja. 1963, 245
          - China. 1955 - 1963, 246
          - Cyprus. 1962 - 1963, 247
          - Ethiopië. 1959, 248; stuk
          - Frankrijk. 1952 - 1964, 249
          - Ghana. 1959 - 1964, 250
          - Griekenland. 1953 - 1958, 251
          - Guinee. 1961, 252; stuk
          - India. 1952 - 1957, 253
          - Indonesië. 1955 - 1959, 254
          - Irak. 1958 - 1959, 255
          - Italië. 1952 - 1965, 256
          - Japan. 1953 - 1962, 257
          - Jemen. 1964, 258
          - Libanon. 1956 - 1964, 259
          - Libië. 1956 - 1957, 260
          - Mali. 1961, 261
          - Marokko. 1958 - 1963, 262
          - Mongolië. 1958, 263
          - Nederland. 1953 - 1964, 264-267
            - Algemeen. 1953-1955, 264; pak
            - Algemeen. 1956-1958, 265; pak
            - Algemeen. 1959-1964, 266
            - Betalingsverdrag Nederland-Egypte. 1958 - 1960, 267
          - Noord-Korea. 1958, 268
          - Noord-Vietnam. 1958, 269
          - Oost-Duitsland. 1953 - 1964, 270
          - Oostenrijk. 1953 - 1964, 271
          - Polen. 1952 - 1964, 272
          - Portugal. 1958 - 1961, 273
          - Roemenië. 1953 - 1958, 274
          - Saoedi-Arabië. 1955 - 1957, 275
          - Somalië. 1962 - 1964, 276
          - Spanje. 1953 - 1968, 277
          - Sri Lanka. 1954 - 1963, 278
          - Sudan. 1957, 279
          - Syrië. 1956 - 1961, 280-281
            - 1956-1959, 280
            - 1960-1961, 281
          - Tsjecho-Slowakije. 1955 - 1964, 282
          - Tunesië. 1958 - 1964, 283
          - Verenigd Koninkrijk. 1955 - 1963, 284
          - Verenigde Staten. 1958 - 1960, 285
          - West-Duitsland. 1952 - 1964, 286; pak
          - Zuid-Amerika. 1956, 287
          - Zwitserland. 1952 - 1964, 288
        - Stukken betreffende de handelsbetrekkingen en -overeenkomsten tussen diverse landen., 1953 - 1963; 289-294; 5 omslagen en 1 stuk
          - Arabische landen. 1953 - 1957, 289
          - Nederland en Libanon. 1955, 290
          - Nederland en Sudan. 1955, 291
          - Sudan en Oost-Duitsland. 1955, 292
          - Jemen en de Verenigde Staten. 1959, 293; stuk
          - Egypte, Zuid-Afrika en Portugal. 1963, 294
        - Stukken betreffende de inwerkingtreding van maatregelen van Egypte inzake de invoer., 1953 - 1974; 295-304; 1 pak en 9 omslagen
          - Algemeen. 1958 - 1974, 295-296
            - 1958-1960, 295; pak
            - 1964-1974, 296
          - De invoer van diverse goederen. 1955 - 1959, 297-302
            - Chemische en farmaceutische producten. 1958 - 1959, 297
            - Granen en zaden. 1955 - 1958, 298
            - Industriële producten. 1958, 299
            - Katoen. 1958 - 1959, 300
            - Pinda's, bijenwas en katoenzaadkoeken. 1958, 301
            - Voedingsmiddelen en tabak. 1958 - 1959, 302
          - Douanevoorschriften. 1960 - 1964, 303
          - Invoerrechten. 1953 - 1958, 304
        - Stukken betreffende het behartigen van de consulaire- en scheepvaartbelangen in de Suezkanaalzone., 1956 - 1957; 305; 1 omslag
        - Stukken betreffende de maatregelen van Egypte inzake de nationalisering van het bedrijfsleven., 1956 - 1976; 306-333; 5 pakken en 23 omslagen
          - Algemeen. 1961 - 1974, 306-309
            - 1961-1963, 306
            - 1964-1970, 307; pak
            - 1971-1974, 308; pak
            - Bijlagen. 1964, 309
          - Het bemiddelen in de afhandeling van schadeclaims ten behoeve van Nederlandse bedrijven en personen. 1956 - 1976, 310-330
            - Algemeen. 1957-1972, 310
            - Algemeen: Bijlagen. 1956 - 1958, 311; pak
            - Albarda, H. 1973 - 1974, 312
            - Albert de Bary & Co NV. 1960 - 1975, 313
            - Bruin-Genouy, A.J.E. 1973 - 1975, 314
            - Esta Tjalinggi, J.H. en F. van. 1973, 315
            - Feith, P.R. en Wittert van Hoogland, OAEEL (Heineken Brouwerijen BV). 1973 - 1975, 316
            - Heineken Brouwerijen BV. 1973 - 1974, 317; pak
            - Hollandsche Maatschappij voor Aannemingen NV (HOLMA). 1957 - 1972, 318
            - Hoyng, A.C. 1973 - 1975, 319
            - Huet, P.A. 1973 - 1976, 320
            - International Products SAE (Unilever NV). 1957, 321
            - Meeuwissen, A. 1973, 322
            - Philips Orient NV. 1973 - 1974, 323
            - Rijnstaal NV v/h J.W. Oonk & Co. 1956 - 1971, 324
            - Schutz-Goldina, mevr. 1964 - 1974, 325
            - Shell Co. of Egypt. 1958 - 1966, 326
            - Société de Bière Les Piramides (onderdeel van Heineken's Bierbrouwerij Maatschappij NV). 1961-1967, 327; pak
            - Société de Bière Les Piramides (onderdeel van Heineken's Bierbrouwerij Maatschappij NV). 1968-1973, 328
            - Terwindt, fam. 1973 - 1974, 329
            - Theodoor Gilissen NV. 1973 - 1975, 330
          - Maatregelen inzake het nationaliseren en sekwestreren (juridisch in bewaring stellen) van Nederlandse bedrijven en eigendommen in Egypte door de overheid. 1957 - 1964, 331
          - Het tot stand komen van nationaliteitsovereenkomsten met Egypte. 1962 - 1974, 332-333
            - Diverse landen. 1962 - 1971, 332
            - Nederland. 1972 - 1974, 333
        - Stukken betreffende de deelname van Egypte aan de oprichting van een Arabische gemeenschappelijke markt., 1964 - 1968; 334; 1 omslag
      - Productie en consumptie, 6.1.5
        - Stukken betreffende de ontwikkeling van de industrie in Egypte., 1953 - 1971; 335-343; 9 omslagen
          - Diverse industrieën. 1953 - 1971, 335-341
            - Algemeen. 1955 - 1958, 335
            - Mijnindustrie. 1953 - 1958, 336
            - Aardolie-industrie: Algemeen. 1953 - 1957, 337
            - Aardolie-industrie: Suez Gulft Mediterrean Petroleum Pipeline (SUMED). 1967 - 1971, 338
            - Suikerindustrie. 1955 - 1956, 339
            - IJzer- en staalindustrie. 1957-1959, 340
            - IJzer- en staalindustrie. 1964, 341
          - Planning. 1957 - 1960, 342-343
            - Planning en financiering van industrialisatieprojecten in Egypte. 1957, 342
            - Vijfjarenplan voor de ontwikkeling van industriële projecten. 1959 - 1960, 343
          - Stukken betreffende de ontwikkeling van de aardolie-industrie in de Arabische landen. 1954 - 1958, 344; 1 omslag
        - Stukken betreffende maatregelen ter bevordering van een volledig geleide economie in Egypte., 1955 - 1961; 345-347; 3 omslagen
          - De planning van de nationale productie. 1955, 345
          - Maatregelen in de industrie. 1958, 346
          - De oprichting van het Algemeen Coöperatief Orgaan voor Verbruiksgoederen door de overheid van Egypte, met als doel een centrale aankoop en distributie van gebruiksgoederen. 1960 - 1961, 347
        - Stukken betreffende de ontwikkeling van de landbouw in Egypte., 1955 - 1970; 348-350; 1 pak en 2 omslagen
          - Plannen van het Revolutionaire Bewind om in de nieuwe provincie Mudiriat Al Tahreer (Bevrijdingsprovincie) woestijngrond in cultuur te brengen ten behoeve van de stichting van coöperatieve landbouwgemeenschappen. 1955 - 1958, 348
          - De stand van zaken met betrekking tot de landbouwhervorming en de distributie van surplusvoorraden uit de Verenigde Staten in Egypte. 1955 - 1960, 349
          - Deelname van Nederlandse bedrijven aan landaanwinnings- en ontginningsprojecten ten zuiden van Port Said en de Salhiawoestijn ten behoeve van de landbouw. 1963 - 1970, 350; pak
        - Stukken betreffende plannen voor grote industriële en infrastructurele werken in Syrië., 1960 - 1962; 351; 1 omslag
    - Arbeid, 6.2
      - Stukken betreffende de invoering van een werkvergunning voor buitenlanders in Egypte., 1960 - 1961; 352; 1 omslag
  - Sociale aangelegenheden, 7
    - Stukken betreffende de Nederlandse kolonie en verenigingen in Egypte., 1952 - 1964; 353; 1 omslag
    - Stukken betreffende het aanbieden van een zending hulpgoederen aan het Rode Kruis van Egypte ten behoeve van de slachtoffers van de overstromingsramp bij Keneh., 1954 - 1955; 354; 1 omslag
    - Stukken betreffende het beheer van het Stikkerfonds ten behoeve van Nederlanders die in het buitenland in moeilijkheden zijn geraakt., 1954 - 1962; 355; 1 omslag
    - Stukken betreffende de behandeling van een schenking ten behoeve van een Nederlandse liefdadigheidsinstelling naar aanleiding van hulp uit Nederland aan in Egypte wonende ontslagen Joden., 1956 - 1962; 356; 1 omslag
    - Stukken betreffende het bemiddelen bij de mogelijke asielverlening van Joden uit Egypte in Nederland., 1959 - 1964; 357; 1 omslag
  - Culturele aangelegenheden, voorlichting, 8
    - Stukken betreffende de uitwisseling van landbouwjeugd tussen Nederland en Egypte in verband met de internationale politieke situatie., 1952 - 1955; 358; 1 omslag
    - Stukken betreffende plannen voor de vestiging van een Nederlands instituut voor Egyptologische en Arabische studies te Caïro., 1953 - 1956; 359; 1 omslag
    - Stukken betreffende de culturele betrekkingen tussen Egypte en het buitenland., 1953 - 1963; 360-361; 1 pak en 1 omslag
      - Algemeen. 1955 - 1959, 360
      - Nederland. 1953 - 1963, 361; pak
    - Stukken betreffende het verlenen van medewerking aan de oprichting en instandhouding van de Nederlands-Arabische Kring, met als doel het bevorderen van de contacten tussen Nederland en de Arabische landen., 1954 - 1963; 362; 1 omslag
    - Stukken betreffende de bemoeienis met de Nederlandse zendingsschool te Thema, Opper-Egypte., 1954 - 1964; 363; 1 omslag
    - Stukken betreffende het bemiddelen inzake de medewerking van de universiteit te Utrecht aan onderzoek en publicatie van te Nag Hamadi gevonden Koptische geschriften., 1954 - 1971; 364; 1 omslag
    - Stukken betreffende de positie en invloed van de orthodoxe ulema of mula's (godsdienstgeleerden binnen de Islam) in Egypte., 1955; 365; 1 omslag
    - Stukken betreffende het aanbieden van een vertaling van passages uit het boek Al-Islam wa'l-hadarat al-arabiya van de schrijver Kurd Ali over het Nederlandse koloniale systeem., 1955; 366; 1 omslag
    - Stukken betreffende Nederlandse oorlogsgraven., 1955 - 1974; 367-369; 3 omslagen
      - Oorlogsgraven in Libië. 1955 - 1956, 367
      - Oorlogsgraven in Egypte. 1956 - 1957, 368
      - Het treffen van een regeling voor het onderhoud van het graf van D. Toet te Alexandrië door de British War Graves Commission. 1968 - 1974, 369
    - Stukken betreffende de ontwikkeling van het atoomenergieonderzoek voor vreedzame doeleinden., 1956 - 1961; 370; 1 omslag